# 同一控制下的股权重置的账务处理

提问人：bbxhome 时间：2019-04-17 18:20:10
如果存在同一控制下的股权重置，例如 A公司旗下 100%控股 B 和C，D为 B100% 子公司，现 D 公司 0 元转让给 C 公司，假设 B公司对 D 投资额为 1 个亿，转让日D 公司净资产为 2 个亿，请问B、C、D 分别应该做什么样的账务处理

回答人：chenyiwei
假设转让日 D构成业务，则：
1 、D自身：只需调整实收资本的股东明细。
2 、B 公司：
（ 1 ）个别报表层面，按对 D 的长投的原账面价值依次冲减资本公积（资本溢价）、盈余公积、未分配利润；
（ 2 ）合并报表层面：合并 D 直到划出日，按划出日 D 的净资产在A 合并报表层面的账面价值依次冲减资本公积（资本溢价）、盈余公积、未分配利润。
3 、C 公司：在个别报表和合并报表层面按同一控制下合并处理。